臺灣桃園地方法院民事裁定            100年度司護字第645號
聲  請  人  桃園縣政府
法定代理人  吳志揚
相  對  人
即受安置人  胡○○    姓名住.
法定代理人  胡○      姓名住.
            許○○    姓名住.
上列當事人聲請延長安置事件，本院裁定如下：
    主  文
准將受安置人胡○○自民國一百年十二月二十六日起延長安置於
適當場所個月。
聲請程序費用由聲請人負擔。
    理  由
一、本件聲請意旨略以：相對人即受安置人胡○○（男，民國98
    年生），係未滿12歲之兒童，於民國（下同）100 年9 月23
    日經社工通報受安置人右手臂有3 處紅腫，且非第1 次受傷
    ，嗣經診斷驗傷，受安置人受有頭部外傷合併前額挫擦傷、
    四肢挫擦傷、右肱骨骨折等傷，而其父母對原因則交代不清
    ，經評估受安置人年幼無自我保護能力，且在保護令期間遭
    受不當對待，若其返家恐有再次遭受不當對待之虞，有人身
    安全之疑慮，故於當日予以緊急安置迄今。於安置期間，受
    安置人父母穩定親子會面，且主動關心受安置人受照顧情形
    ，然渠等對於受安置人安置時之受傷原因仍無法釐清，其獨
    立傷害告訴進行審理中；另發生受安置人之妹意外死亡事件
    ，其母親情緒低落悲傷，經評估受安置人目前仍不適宜返家
    ，是為求受安置人能得更適切之保護照顧，爰依兒童及少年
    福利與權益保障法第57條第2 項之規定，聲請准予裁定將受
    安置人延長繼續安置於適當場所3 個月等語。
二、按「兒童及少年有下列各款情形之一，非立即給予保護、安
    置或為其他處置，其生命、身體或自由有立即之危險或有危
    險之虞者，直轄市、縣（市）主管機關應予緊急保護、安置
    或為其他必要之處置：一、兒童及少年未受適當之養育或照
    顧。二、兒童及少年有立即接受診治之必要，而未就醫。三
    、兒童及少年遭遺棄、身心虐待、買賣、質押，被強迫或引
    誘從事不正當之行為或工作。四、兒童及少年遭受其他迫害
    ，非立即安置難以有效保護。」，又「緊急安置不得超過七
    十二小時，非七十二小時以上之安置不足以保護兒童及少年
    者，得聲請法院裁定繼續安置。繼續安置以三個月為限；必
    要時，得聲請法院裁定延長之，每次得聲請延長三個月。」
    ，100 年11月30日公布施行之兒童及少年福利與權益保障法
    第56條第1 項、第57條第2 項定有明文。經查聲請人主張之
    事實，業據其提出保護個案延長安置摘要報告1 份為憑，另
    有依職權查詢所得本院100 年度司護字第486 號民事裁定（
    網路版）1 份在卷可按，堪認受安置人有延長繼續安置資以
    保護照顧之必要，本件聲請於法尚無不合，應予准許。
三、依兒童及少年福利與權益保障法第57條第2 項，非訟事件法
    第21條第1 項前段，裁定如主文。
四、如對本裁定抗告須於裁定送達後10日內向本院提出抗告狀。
中    華    民    國   100    年    12    月    29    日
                  家事法庭  司法事務官  蔡育庭
以上正本係照原本作成。